臺灣高等法院高雄分院刑事判決　　　　95年度上重訴字第28號
上　訴　人　臺灣高雄地方法院檢察署檢察官
上　訴　人　甲○○
即　被　告
　　　　　　　　　 （
指定辯護人　本院公設辯護人 李佩娟
上　訴　人　丙○○
即　被　告
　　　　　　　　　 （
指定辯護人　楊櫻花　律師
上列上訴人因被告等強盜殺人等案件，不服臺灣高雄地方法院94
年度重訴字第6 號中華民國95年8 月1 日第一審判決（起訴案號
：臺灣高雄地方法院檢察署93年度偵字第18362 號、第21409 號
、第21421 號、第23596 號、94年度偵字第1173號），提起上訴
，本院判決如下：
     主  文
上訴駁回。
    事  實
一、甲○○明知可發射金屬或子彈具有殺傷力之制式手槍及子彈
    ，均為槍砲彈藥刀械管制條例所管制之違禁物，未經許可不
    得無故持有，竟於民國91年4 月間某日，在大陸地區，向真
    實姓名年籍均不詳、綽號「興哥」之成年男子取得具有殺傷
    力之制式90手槍1 支（含金屬彈匣1 個、未扣案）及具殺傷
    力之制式子彈3 顆，收受後即將槍彈置於其所有之隨身黑色
    背袋內，並於91年4 月上旬某日，將前揭槍彈攜帶偷渡入境
    台灣地區（此部分已判決確定），使前述槍彈置於其實力支
    配管領下。
二、甲○○（綽號「同學」、「阿標」）自93年年初某日起，居
    住在台南市○○路90號趙正機住處，因而結識曾向高雄縣永
    安鄉長郭清華索錢未果反遭郭清華責罵之永安鄉民丙○○（
    綽號「阿狗」，前曾於89年間犯竊盜罪，經臺灣臺南地方法
    院判處有期徒刑5 月確定，於90年10月14日執行完畢），並
    經由丙○○之告知，得悉永安鄉長郭清華經濟狀況頗佳，嗣
    經丙○○向甲○○提議持前述槍彈向郭清華勒索錢財以籌措
    生活費後，甲○○與丙○○遂基於意圖為自己不法所有之犯
    意聯絡，共同計畫持槍強盜郭清華財物，先由丙○○於93年
    5 月29日、30日下午4 時至6 時許間駕駛其所竊得懸掛變造
    MH-9042 號車牌之自小客車（竊盜部分已判決確定），搭載
    甲○○前往永安鄉○○村○○路16巷之保寧宮旁，並告知甲○○沿該保寧宮前巷道，即可通達位於永安鄉○○村○○路
    12巷13號之1 空地（即郭清華平日停車之停車棚），且在該
    鄉間複雜巷弄內勘查作案地點及脫逃、接應路線，並向甲○○形容有關郭清華之長相特徵（身材魁武，體重達100 公斤
    ）及郭清華所駕駛車輛型號（即賓士廠牌、S320型號之黑色
    自小客車）；嗣於93年5 月31日下午2 至3 時許間，丙○○
    駕駛上開深藍色贓車自台南市○○路90號搭載甲○○，甲○○則將向上開姓名年籍均不詳、綽號「興哥」之成年男子取
    得之制式手槍、子彈放於隨身之黑色背袋內，攜帶對於人之
    生命、身體、安全具有危險性可供凶器使用之制式90手槍1
    支（含金屬彈匣1 個、未扣案）及制式子彈3 顆，共同前往
    高雄縣永安鄉○○村○○路215 號丙○○住處，等候永安鄉
    長郭清華駕車返家，迨同日晚間7 時許，丙○○即駕駛上開
    深藍色贓車搭載甲○○前往上址之保寧宮，推由甲○○在保
    寧宮前下車，並依照先前所勘查路線，沿該保寧宮前巷道（
    即永安路16巷）徒步走向郭清華平日停車之上開停車棚，丙○○則將前開深藍色自小客車停放在距離該停車棚20公尺以
    內之保安路16巷8 之6 號蘇進忠住處後方空地接應，俟甲○○由該未上鎖之停車棚後方鐵門進入棚內，見有一名身材魁
    武特徵與丙○○所形容之鄉長郭清華類似，經上前探詢該男
    子確為鄉長郭清華後，即向郭清華索取錢財，經郭清華回以
    ：「你是誰，我又不認識你」，甲○○即自腰際掏出上開制
    式手槍，並拉手槍滑套讓子彈上膛指向郭清華，並恫稱：「
    不要動」等語，以此脅迫方式喝令郭清華交出身上財物，然
    因郭清華先以台語講一次並以國語講二次「我要向人家拿才
    有」，且逐步上前逼近甲○○，甲○○欲儘速完全制伏郭清
    華，避免其有反抗之機會，明知持槍朝人體射擊，致人於死
    之可能性甚高，竟另單獨萌故意殺人之犯意，持槍在近距離
    內，朝郭清華之右腹部射擊一槍，所擊發之子彈由郭清華之
    右腹部進入而自左腰背部貫穿出，甲○○見郭清華應聲倒地
    不能抗拒後，即上前強行取走郭清華戴在手腕上之勞力士金
    錶（錶帶內打印字樣為「55」）1 只（價值35萬元），於強
    盜得手後，迅速自該車棚後方鐵門沿原路線（即永安路16巷
    ，往保寧國小、保寧宮方向）逃逸至丙○○前揭停車接應處
    （即蘇進忠住處後方空地），經會合後旋搭乘丙○○所駕上
    開贓車駛離永安鄉，再於不詳時地，將前揭作案用手槍予以
    丟棄，郭清華則經鄰居楊政子聽聞槍響外出察看發覺中槍倒
    地，隨即呼叫郭清華之妻乙○○報警，在前開停車棚內扣得
    尚未擊發、具殺傷力如附表編號3 之制式子彈2 顆；郭清華
    經送醫急救後，因腹部槍傷引起敗血性休克，延至同年6 月
    23日18時26分許不治死亡。
三、嗣於93年10月21日中午12時50分許，甲○○在屏東縣佳冬鄉
    ○○村○○路10號金泉賓館酒後鬧事，經屏東縣政府警察局
    枋寮分局佳冬分駐所員警前往處理，惟甲○○警詢時拒絕回
    答任何問題，經警移送台灣屏東地方法院檢察署檢察官偵訊
    時，甲○○又拒絕在偵訊筆錄上簽名，經該署檢察官發交屏
    東縣政府警察局刑警隊查證其真實身分後，發現其係高雄縣
    永安鄉長郭清華命案專案小組查緝之對象，乃依偷渡人犯將
    其責付予專案小組高雄縣刑警隊，經該隊偵訊後，發現甲○○確為郭清華命案之兇手，並依甲○○供述得悉丙○○亦有
    參與持槍強盜郭清華之計畫，並進而循線於93年11月17日至
    高雄市○○○路44之1 號「藍寶石當鋪」查贓，並扣得上開
    郭清華遭強盜之勞力士金錶錶帶2 段。
四、案經高雄縣警察局刑警隊移送台灣高雄地方法院檢察署檢察
    官偵查起訴。
    理  由
壹、程序方面
一、按送鑑單位依刑事訴訟法第208 條第1 項規定，囑託法務部
    調查局或內政部警政署刑事警察局為測謊檢查，受囑託機關
    就檢查結果，以該機關名義函覆原囑託之送鑑單位，該測謊
    檢查結果之書面報告，即係受囑託機關之鑑定報告，該機關
    之鑑定報告，形式上若符合測謊基本程式要件，包括：(一
     )經受測人同意配合，並已告知得拒絕受測，以減輕受測者
    不必要之壓力。 (二)測 謊員須經良好之專業訓練與相當之
    經驗。 (三)測 謊儀器品質良好且運作正常。 (四)受測 人
    身心及意識狀態正常。 (五)測 謊環境良好，無不當之外力
    干擾等要件；即賦予證據能力，非謂機關之鑑定報告書當然
    有證據能力（參見最高法院94年度台上字第4391號判決）。
    經查，本件被告丙○○經台灣高雄地方法院檢察署囑託高雄
    市政府警察局為測謊鑑定結果，該鑑定過程均已經被告同意
    配合、且被告之身心意識正常、測謊儀器品質及測謊環境均
    正常、測謊員羅時強員警並受過專業訓練及相當經驗等情，
    有高雄市政府警察局93年10月27日高市警鑑字第（093）000
    0000號測謊鑑定書1 紙可憑，本案被告丙○○之測謊鑑定報
    告具證據能力。
二、按被告以外之人於偵查中向檢察官所為之陳述，除顯有不可
    信之情況者外，得為證據，刑事訴訟法第159 條之1 第2項
    定有明文。證人楊政子、A1於偵查中經具結後所為之陳述，
    對被告而言，屬被告以外之人於偵查中向檢察官所為之陳述
    ，其等未曾提及檢察官在偵查時有不法取供之情形，反對該
    項供述得具有證據能力之被告及辯護人，亦未釋明上開供述
    有顯不可信之情況，依上開說明，證人楊政子、A1於偵查中
    之證言自均具有證據能力。
三、本件被告、辯護人及檢察官均對本院所提示附表備註欄內所
    列證據、高雄縣政府警察局刑警隊鑑識組刑案現場勘查報告
    表暨所附永安鄉長郭清華被槍擊受傷現場平面圖、高雄縣富
    全當鋪收當物品登記簿、當單、內政部警政署刑事警察局95
    年2 月24日刑鑑字第0950055401號函等證據之證據能力均不
    爭執，本院審酌該等筆錄及文書作成時之情況，認為適當，
    爰依刑事訴訟法第159條之5 得作為證據。
四、共同被告甲○○、證人郭大樹於警詢時關於被告丙○○所涉
    強盜罪部分之供述，與渠等於本院審理時之供述均有不一致
    之不符情形，依渠等對於自己警詢之供述均無非出於自由意
    志之情形；又警方於詢問時並無違反法定程序之瑕疵，且渠
    等於接受警方詢問時，被告丙○○並未在場一同應訊，以本
    案被告丙○○所涉強盜罪屬暴力犯罪之行事方式，被告丙○○於他共同被告及證人接受詢問時在場或不在場，對於他共
    同被告及證人所遭受之壓力大為不同至為明顯，是上開共同
    被告甲○○及證人郭大樹於警詢時，被告丙○○既不在場，
    顯較渠等於法院審理時被告丙○○在場之陳述具有較可信之
    特別狀況甚明；再上開共同被告甲○○及證人郭大樹於警詢
    之陳述乃證明被告丙○○犯罪事實存在與否之重要證據，自
    有引為認定被告丙○○是否犯強盜罪之證據之必要，故上開
    共同被告甲○○及證人郭大樹於警詢之陳述，依刑事訴訟法
    第159 條之2 規定均具有證據能力。
貳、實體方面
一、被告丙○○與甲○○共同持槍強盜被害人郭清華交付財物部
    分：
（一）訊據上訴人即被告甲○○對持槍強盜被害人郭清華之事實
      坦承不諱；被告丙○○固坦承其於案發當日至前揭趙正機
      住處搭載甲○○，共同前往其位於永安鄉上開住處，嗣又
      於同日在友人蘇進忠上開住處，將甲○○送回前揭趙正機
      住處等情，惟矢口否認有何強盜犯行，辯稱：我只是帶甲○○至永安鄉我家玩，之後有一段時間，我與友人蘇敏修
      去岡山一間當鋪贖回手機，當我返家時甲○○已不見人影
      ，我就到蘇進忠家找人，然後就遇到甲○○，甲○○要求
      我快點駕車離開，根本不知道發生什麼事云云。
（二）經查：
     (一)被告甲○○於上開時間，由前開未上鎖之停車棚後方鐵
       門進入棚內，經上前確認永安鄉長郭清華之身分後，即
       向郭清華索取錢財，經郭清華回以：「你是誰，我又不
       認識你」，甲○○即自腰際掏出上開制式手槍，並拉手
       槍滑套讓子彈上膛，同時以該槍枝指向郭清華，並恫稱
       ：「不要動」等語，以此脅迫方式喝令郭清華交出身上
       財物等事實，業據被告甲○○於警詢、偵查及原審移審
       訊問時供承不諱（見警(一)卷第18、59頁、93年度偵字第
       21409號卷第116頁、原審卷第57、60、65頁），核與證
       人楊政子於原審審理時證稱：案發當時我正在高雄縣永
       安鄉○○路12巷13號之1女兒住處折衣服，聽到門外有鄉
       長郭清華的聲音，郭清華先以台語講1次並以國語講2次
       「我要向人家拿才有」，另1位在場說話的人聲音很小聲
       ，之後有聽到「砰」1聲槍響，就聽到鄉長說「好，好，
       給你」，從門邊看出去有看到1個人手舉起來拿著手槍等
       語（見原審卷第747頁）相符；且案發後，高雄縣政府警
       察局刑警隊旋於同日（93年5月31日）晚間8時許，至前
       開停車棚進行現場勘查採證，於棚內郭清華鄰居所使用
       之YV—9760號自小客車右側及棚內後方鐵梯旁，分別扣
       得附表所示子彈、彈殼，有高雄縣政府警察局刑警隊鑑
       識組刑案現場勘查報告表暨所附永安鄉長郭清華被槍擊
       受傷現場平面圖（見警(一)卷第405 、406頁）附卷可稽，
       故被告甲○○持槍強盜郭清華之事實，已堪認定。
     (二)又被告丙○○明知共同被告甲○○持有前揭制式槍彈之
       事實，已據共同被告甲○○於93年10月23日警詢、93年
       10 月23日偵查中復供稱：被告丙○○知道我平日出門均
       有攜帶手槍等語（見警(一)卷第34頁、93年度偵字第21409
       號卷第117 頁），嗣於93年11月19日偵訊時共同被告甲○○亦以證人身分具結證稱：我出門均有隨身攜帶槍枝
       ，丙○○知道這點等語（見93年度偵字第21409 號卷第
       311 、312 頁），核與被告丙○○於93年10月25日警詢
       時所供稱：我知道被告甲○○平時都有攜帶槍械等語（
       見警(一)卷第100 頁）相符，已堪認定被告丙○○應知悉
       被告甲○○有隨身攜帶制式槍枝、子彈之習慣。而被告
       丙○○與甲○○事前謀議持槍向被害人郭清華索取財物
       之事實，復據共同被告甲○○於93年10月23日、93年10
       月28日、93年10月29日、93年11月19日、93年12月3日
       警詢、93年10月23日偵查中均供稱：係被告丙○○（綽
       號：「阿狗」）向我提及永安鄉長郭清華很有錢，可向
       鄉長拿一些錢來花用，且丙○○知道我有手槍，就於案
       發前幾天向我提議，可持槍向郭清華勒索錢財，並須預
       先計畫，所以丙○○就開車載我前往永安鄉長郭清華住
       處附近，勘查作案地點，並讓我熟悉作案路線（指沿保
       寧宮前巷道，即可通達郭清華平日停車之停車棚），及
       指出郭清華長相、特徵及居住所等語（見警(一)卷第32、
       33、34、39、51、53、58、59、79頁，93年度偵字第214
       09號卷第116 、117 、172 頁、第172 頁背面），嗣於
       93年11月19日偵訊時亦以證人身分具結證稱：我出門均
       有隨身攜帶槍枝，丙○○知道這點，並提議去向永安鄉
       長郭清華拿錢，及帶我熟悉上開作案現場、作案路線，
       也向我指出鄉長特徵、住處等語（見93年度偵字第21409
       號卷第311 、312 頁），核與受保護證人A1於93年9 月3
       日偵查中結證稱：丙○○曾於鄉長被槍擊前半年左右當
       著我的面以三字經罵鄉長，提及鄉長當老大竟連幾萬元
       都不給，嗣於鄉長被槍擊之前1 、2 天（即93年5 月29
       日、30日）下午4 時至6 時許間，有看到被告丙○○搭
       載警方所提示岡山分局93年6 月C00 —023 「丁○○」
       照片上之人（即被告甲○○）在永安鄉長郭清華住家附
       近徘徊，我聽過該男子講話，大陸腔很重，而當時鄉長
       剛好在案發現場那邊，我有看到丙○○對該男子說鄉長
       就是那個人，且我還有看過丙○○帶該男子去蘇進忠住
       處等語（見93年度偵字第2354號卷第59、60頁），及證
       人郭大樹於93年9 月7 日警詢時證稱：我曾在93年5 月
       下旬，看過丙○○與岡山分局93年6 月C00 —023 「丁○○」照片上之人（即被告甲○○）一同出現在友人蘇
       進忠住處後方並四處觀望等語（見警(一)卷第248 至250
       、253 頁）相符，並有岡山分局93年6 月C00 —023 「
       丁○○」照片1 張（見警(一)卷第380 頁）附卷可憑。復
       衡以被告甲○○係大陸地區人士偷渡入境台灣，其對高
       雄縣永安鄉之人文及地理環境，自當毫無所知，設非確
       有他人向其提議下手行兇對象、引導作案路線及指認作
       案目標，其何以於上開時地強索財物之對象恰為永安鄉
       長郭清華，故共同被告甲○○上開所為受人提議並事先
       擬定勒索財物計畫之證述，已堪採信。而被告丙○○復
       自承：與甲○○、郭大樹均無仇隙，並稱呼甲○○為「
       同學」等語（見警(一)卷第101 頁、原審卷第73頁），則
       設非被告丙○○確有向被告甲○○提議作案目標，及與
       被告甲○○共同勘查作案地點等情事，上開證人絕無一
       致誣指被告丙○○之可能，益見被告丙○○確有與被告
       甲○○共同謀議持槍向被害人郭清華索取財物之不法所
       有意圖。
     (三)再被告丙○○確有實際參與向被害人郭清華持槍索取財
       物之事實，業據共同被告甲○○於93年10月23日、93年
       10月28日、93年10月29日、93年11月19日、93年12月3日
       警詢、93年10月23日偵查中均供稱：於案發當日下午2、
       3時許，丙○○駕駛一部深色轎車至趙正機住處找我，我
       就坐上丙○○的車，共同前往丙○○上開永安鄉住處，
       迄同日下午約7時許，丙○○即駕駛上開深色轎車載我前
       往上址之保寧宮，叫我在保寧宮前下車，並依照先前所
       勘查路線，沿該保寧宮前巷道（即永安路16巷）徒步走
       向郭清華平日停車之上開停車棚，丙○○則將前開轎車
       停放在距離該停車棚20公尺以內之保安路16巷8之6號蘇
       進忠（綽號：「雞屎忠」）住處後方空地接應，迨我持
       槍向郭清華強盜取得勞力士金錶1只後，我就從車棚後方
       鐵門沿原路線逃逸至丙○○前開停車接應處，與丙○○
       會合後，旋搭乘丙○○所駕上開轎車駛離永安鄉，逃向
       趙正機住處藏匿等語甚詳（見警(一)卷第32、33、34、39
       、51、53、58、59、79頁，93年度偵字第21409 號卷第
       11 6、117 、172 頁、第172 頁背面）；而被告丙○○
       於原審準備程序亦供承：於案發當日（93年5 月31日）
       至趙正機住處搭載甲○○，共同前往我永安鄉上開住處
       ，嗣又於同日在友人蘇進忠上開住處，將甲○○送回趙
       正機住處等語（見原審卷第111 至113 頁）；且證人郭
       大樹於93年9 月7 日警詢時證稱：我於93年5 月31日下
       午2 時許，在友人蘇進忠上開住處聊天，同日下午約6時
       45分至50分許間，由監視器看到丙○○開一輛墨綠色轎
       車停放在蘇進忠屋後方，而因為透過監視器畫面所見的
       關係，對於丙○○上開車輛之廠牌、車號、顏色均較不
       清楚，我有看到丙○○走進屋內，我問丙○○何事，但
       丙○○未回應，就由屋後門走出去（該方向就是鄉長郭
       清華遭槍擊案發現場之方向），且蘇進忠住處後方空地
       距離案發現場僅不到20公尺，嗣於同日下午7 時5 分許
       ，我從蘇進忠住處外出購物，就發現丙○○所駕駛上開
       車輛已駛離等語（見警(一)卷第248 至250 、253 頁）；
       證人蘇進忠於原審審理時亦證稱：我於案發當日下午6時
       許返回住處，有看到丙○○在屋外面走來走去，有從我
       住處後門進來然後又出去，我曾看過在庭被告甲○○與
       丙○○一起至我住處，丙○○都稱呼在庭被告甲○○「
       同學」等語（見原審卷第764 至766 頁）；參諸被告甲○○上開作案現場附近之巷弄甚為複雜，有高雄縣政府
       警察局刑警隊鑑識組刑案現場勘查報告表暨所附永安鄉
       長郭清華被槍擊受傷現場平面圖（見警(一)卷第405 、406
       、407 頁）附卷可參，證人劉玉斌、康明志即高雄縣政
       府警察局刑警大隊員警於原審審理時亦證稱：該案發現
       場很封閉，所以該案一發生，就針對地緣偵查等語（見
       原審卷第894 、900 頁）在卷，則以被告甲○○係大陸
       地區人士偷渡入境，並非本地人等情以觀，若非確有他
       人接應，被告甲○○實難在該鄉○○道內釐清方向，故
       被告甲○○於警詢、偵查多次訊問中，一再指稱係由被
       告丙○○負責接應及安排脫逃路線等情，應堪採信；則
       被告丙○○既明知被告甲○○有隨身攜帶制式槍枝、子
       彈之習慣，竟仍向甲○○提議以鄉長郭清華為勒索財物
       之目標，且於案發當日搭載被告甲○○前往被害人郭清
       華平日停車之上開停車棚，並推由被告甲○○攜帶前揭
       制式手槍入內，其則在附近等候；從而，有關被告甲○○持上開制式手槍進入前開棚內，並以該把手槍指向郭
       清華，致郭清華不能抗拒而取得財物之持槍強盜行為，
       自應在被告丙○○之犯意聯絡範圍內甚明，是被告丙○○與甲○○共同非法持有上揭制式手槍、子彈，強盜他
       人財物等事實，應堪認定。
    (四)被告丙○○雖辯稱：案發當日我與友人蘇敏修去岡山一間
      當鋪贖回手機云云，辯護人復具狀指稱：被告丙○○若有
      與甲○○共同犯案，當不可能還悠哉與友人蘇敏修外出云
      云，而證人蘇敏修於原審審理時固證稱：案發當日我到丙○○住處，有一位大陸人士也剛好在丙○○家，且坐在樓
      梯旁地上，後來我與丙○○就一起去岡山地區之富全當鋪
      贖回手機，大約花費1個多小時，就送丙○○回家等語（
      見原審卷第751頁），且有高雄縣富全當鋪收當物品登記
      簿、當單附卷（見原審卷第334、336頁）可稽。然共同被
      告甲○○於警詢時已證稱：我於案發當日下午在丙○○家
      看電視，一會兒丙○○與一位男子上樓，丙○○表示要和
      該男子外出，大約隔2小時後丙○○才返家，同時表示要
      過去看鄉長郭清華回來了沒，我就坐丙○○的車前往案發
      地點，並在保寧宮前下車，自己徒步走向案發地點等語（
      見警(一)卷第59頁），核與證人蘇敏修前開所述有關被告丙○○案發當日之行蹤相符，則被告甲○○既係在被告丙○○上開住處等候，並搭乘被告丙○○所駕車輛前往案發地
      點，故被告及辯護人以前詞置辯，實無礙於本案犯罪事實
      之認定，反徵共同被告甲○○所述由被告丙○○負責接應
      等情，更屬可信。
    (五)至共同被告甲○○雖於原審及本院審理時翻異前供，改稱
      ：被告丙○○不知道我要強盜被害人郭清華云云。然共同
      被告甲○○於原審審理時以證人身分亦證稱：我之前搭乘
      丙○○所駕車輛，在路上有看到一部黑色蠻大台的車，丙○○就指該部車說是永安鄉長郭清華的車，嗣於案發當日
      丙○○開車到上開趙正機住處找我，說要帶我去永安鄉玩
      ，同日也是丙○○開車載我回趙正機住處等語（見原審卷
      第814、816頁），復參諸被告甲○○於警詢、偵查中已多
      次就被告丙○○如何向其提議向郭清華勒索錢財、指明作
      案目標之長相、特徵、所駕車輛、接應路線等情節，為詳
      細之描述，及被告甲○○與永安鄉長郭清華素不相識，倘
      非同為永安鄉民之被告丙○○告知，甲○○豈會知悉被害
      人之職位、長相、住處及所駕車輛？益徵共同被告甲○○
      上開於原審及本院審理時所述，屬迴護被告丙○○之詞，
      難以採信。
    (六)綜上所述，被告甲○○、丙○○共同持槍強盜被害人郭清
      華之犯行，已臻明確。至被告丙○○之辯護人請求本院履
      勘案發現場，以證明普通自小客車無法駛入前開巷道云云
      ，因被告甲○○係沿前開保寧宮前巷道，徒步至案發現場
      ，業經本院認定如前，故辯護人前開聲請，與本案犯罪事
      實無關，故本院認無履勘之必要，附此敘明。
二、被告甲○○與丙○○共同持槍喝令被害人郭清華交付財物後
    ，復單獨起意殺害被害人部分：
（一）訊據被告甲○○固坦承持槍強盜之犯行，惟矢口否認有何
      殺人之犯意，辯稱：我當天是要去向被害人郭清華借錢，
      但被害人想要靠近我，我叫被害人不要動，被害人還是繼
      續向前，且還上前要搶槍，拉扯中子彈就擊發出去，我沒
      有要殺被害人的意思云云。
（二）經查：
    (一)被告甲○○於原審移審訊問時已供承：我於上開時、地，
      欲向郭清華索取錢財，經郭清華回以「你是誰，我又不認
      識你」，即自腰際掏出上開制式手槍，並拉手槍滑套讓子
      彈上膛，同時以該槍枝指向郭清華，並恫稱「不要動」，
      但郭清華仍繼續靠過來，嗣後子彈就擊發，郭清華倒地後
      ，我就上前強行取走郭清華戴在手腕上之勞力士金錶（錶
      帶內打印字樣為「55」）1只等語（見原審卷第56、66 、
      67頁）；則以被告甲○○擁有武器上絕佳優勢、且已拉手
      槍滑套讓子彈上膛等情形綜合以觀，衡情被害人應無上前
      碰觸槍枝之機會，是被告甲○○以拉扯間槍枝走火等語置
      辯，已難採信。況被害人郭清華之體重達100公斤（見財
      團法人長庚紀念醫院高雄分院檢送病患郭清華病歷第4頁
      背面），而被告甲○○之身形外觀較被害人為弱小，被告
      甲○○並自承：見郭清華身材魁武，所以才自腰際掏出上
      開制式手槍，並拉手槍滑套讓子彈上膛，但郭清華仍繼續
      靠近等情（見原審卷第56、66、67頁），則被告甲○○既
      自知其體型上居於劣勢，更無可能會與被害人正面交鋒，
      顯見被告甲○○於案發當時欲儘速完全制伏郭清華，避免
      其有反抗之機會，始朝郭清華射擊一槍，並於郭清華倒地
      不能抗拒後，上前強行取走前揭錶帶等事實，應堪認定。
      此外，有上開無錶扣之勞力士金錶錶帶2段（內打印有「
      55」字樣）扣案可憑，而郭清華遭強盜之勞力士金錶與友
      人謝勝和所提出之勞力士金錶是同型，都是在民國76 年
      間所購買，而謝勝和所提出之勞力士金錶錶帶內打印字樣
      為「55」等情，復據被害人郭清華之妻乙○○陳明在卷，
      並有乙○○所提出謝勝和所有之勞力士金錶照片1 張附卷
      可稽。
    (二)被告甲○○與被害人郭清華素不相識，業據被告甲○○供
      承在卷，其起初意在謀財，攜帶手槍目的係在威嚇、脅迫
      ，僅因被害人郭清華身形佔優勢又遲不交付金錢，被告甲○○始決定先發制人，而槍械之殺傷力極大，直接對人體
      射擊足以戕害生命，為眾所週知之事，被告甲○○於原審
      移審訊問時復自承：我知道子彈擊發後之危險性等語（見
      原審卷第56頁），其明知持槍朝人體射擊，致人於死之可
      能性甚高，竟仍朝郭清華右腹部射擊一槍，其確有殺人犯
      意，至為灼然。又郭清華之右腹部確有槍傷射入口，子彈
      進入身體後，自郭清華之左腰背部貫穿出，致郭清華受有
      腹部槍傷而引起敗血性休克，延至同年6 月23日18時26
      分許不治死亡等情，亦據檢察官督同法醫師到場相驗明確
      ，復有相驗屍體證明書、驗斷書、勘驗筆錄（見93年度相
      字第1092號卷第5 至17頁）、長庚紀念醫院（高雄）分院
      診斷證明書（前揭相字卷第4 頁）、前揭醫院所檢送病患
      郭清華病歷1 本（見該病歷第3 頁）附卷可稽，已足認郭
      清華係因被告甲○○所犯本件槍擊案而死亡，故被告甲○○前揭行為與被害人死亡結果間，自有相當因果關係。
    (三)至被告甲○○及其辯護人以被告甲○○是向警方自首本件
      永安鄉長槍擊案，符合刑法第62條自首規定云云，為被告
      甲○○提出辯護；惟按刑法第62條規定「所謂之發覺，固
      非以有偵查犯罪職權之機關或人員確知其人犯罪無誤為必
      要，而於對其發生嫌疑時，即得謂為已發覺；但此項對犯
      人之嫌疑，仍須有確切之根據得為合理之可疑者，始足當
      之，若單純主觀上之懷疑，要不得謂已發生嫌疑」，此經
      最高法院著有72年度台上字第641 號判例可資參照；本件
      被告甲○○係於93年10月21日中午12時50分許，在屏東縣
      佳冬鄉○○村○○路10號金泉賓館酒後鬧事，經屏東縣政
      府警察局枋寮分局佳冬分駐所員警前往處理，嗣於93年10
      月22日下午7 時45分許，在屏東縣警察局掃黑組，向警方
      表示犯下永安鄉長槍擊案前，警方所掌握有關永安鄉長槍
      擊案嫌疑人身分之相關證據，分敘如下：證人郭大樹於
      93年9 月7 日警詢時所述：我曾在93年5 月下旬，看過丙○○與岡山分局93年6 月C00 —023 「丁○○」照片上之
      人（即被告甲○○）一同出現在友人蘇進忠住處後方並四
      處觀望，於93年5 月31日下午2 時許，在友人蘇進忠上開
      住處聊天，同日下午約6 時45分至50分許間，由監視器看
      到丙○○開一輛「墨綠色」轎車停放在蘇進忠屋後方，而
      因為透過監視器畫面所見的關係，對於丙○○上開車輛之
      廠牌、車號、顏色均較不清楚，我有看到丙○○走進屋內
      ，有問丙○○何事，但丙○○未回應，就由屋後門走出去
      （該方向就是鄉長郭清華遭槍擊案發現場之方向），且蘇
      進忠住處後方空地距離案發現場僅不到20公尺，嗣於同日
      下午7 時5 分許，我從蘇進忠住處外出購物，就發現丙○○所駕駛上開車輛已駛離等語（見警(一)卷第248 至250 、
      253 頁），及受保護證人A1於93年9 月3 日偵查中結證稱
      ：丙○○曾於鄉長被槍擊前半年左右當著我的面以三字經
      罵鄉長，提及鄉長當老大竟連幾萬元都不給，嗣於鄉長被
      槍擊之前1 、2 天（即93年5 月29日、30日）下午4 時至
      6 時許間，有看到被告丙○○搭載警方所提示岡山分局93
      年6 月C00 —023 「丁○○」照片上之人（即被告甲○○
      ）在永安鄉長郭清華住家附近徘徊，我聽過該男子講話，
      大陸腔很重，而當時鄉長剛好在案發現場那邊，我有看到
      丙○○對該男子說鄉長就是那個人，且還有看過丙○○帶
      該男子去蘇進忠住處等語（見93年度偵字第2354號卷第59
      、60頁），核與證人康明志、劉玉斌即高雄縣政府警察局
      刑警大隊員警於原審審理時證稱：永安鄉長遭槍殺及手錶
      被搶走後，警方即針對地緣偵查，且於案發後約1 星期左
      右（即93年6 月10日）岡山分局即根據線索去台南市○○
      路趙正機住處搜索，當時有趙正機及持「丁○○」身分證
      男子在場，並扣得一些施用毒品工具，岡山分局便將趙正
      機、及自稱「丁○○」男子帶回偵辦，經採尿送驗後，即
      將趙正機、自稱「丁○○」男子飭回，後來高雄縣警察局
      專案小組請岡山分局提供自稱「丁○○」男子照片、身分
      證、出入境資料、筆錄，並親往「丁○○」身分證上地址
      查訪，得知該身分證上照片遭換貼，且丁○○本人並無出
      境紀錄，因此專案小組研判應該是大陸男子冒用「丁○○
      」身分，就持前揭岡山分局提供自稱「丁○○」男子照片
      至永安鄉長槍擊案發生地點查訪並製作查訪筆錄，而得知
      該名自稱「丁○○」男子常常到永安鄉找被告丙○○，且
      於案發時與丙○○均在現場出現，被查訪之人同時表示該
      名自稱「丁○○」男子是大陸人，所以專案小組研判應該
      是該名自稱「丁○○」大陸男子及丙○○最有可能涉案，
      並認定該冒名「丁○○」男子就是槍殺永安鄉長之大陸男
      子等語（見原審卷第895 、898 、900 頁）相符。而被
      告甲○○於警詢、原審審理時復均自承：我確於93年6 月
      10 日 下午2 時10分許，在前開趙正機住處，於高雄縣政
      府警察局岡山分局員警持台灣台南地方法院核發之搜索票
      對其盤查身分時，出示變造身分證，向員警冒稱係本國人
      「丁○○」等語（見警(一)卷第18、48、49頁、原審卷第58
      頁）相符，並有前揭台灣台南地方法院核發之搜索票（見
      警(一)卷第356 頁）附卷可稽。另觀之岡山分局93年6 月
      C00 —02 3「丁○○」照片3 張（見警(一)卷第380 頁），
      亦係本案被告甲○○本人無誤。顯見高雄縣警察局專案小
      組於93年9 月3 日、同年93年9 月7 日對證人郭大樹、受
      保護證人A1製作筆錄後，即已掌握前揭確切證據，得為合
      理懷疑岡山分局93年6 月C00 —023 檔案照片中之男子（
      即被告甲○○），即係本件持槍射擊永安鄉長，並強盜金
      錶之犯人。至證人朱馬丁即屏東縣刑警大隊偵查員於原審
      審理時固證稱：被告甲○○於上揭時、地酒後鬧事被逮至
      枋寮分局，我受大隊長陳金靜指示去瞭解該鬧事男子是否
      即為高雄專案小組要找的人，嗣抵達枋寮分局後，發現被
      告甲○○冒用「龔俊旭」名義，遭警方識破，就一直不講
      話，經送到屏東地檢署由內勤檢察官訊問時，也都不講話
      ，檢察官就指示警方帶回屏東縣警局問出真實姓名身分，
      迨93年10月22日下午7 時45分許，在屏東縣警察局掃黑組
      ，我對被告甲○○製作筆錄時，被告才開始講槍殺永安鄉
      長的事，此時才知道甲○○涉犯該槍擊案等語（見原審卷
      第808 、809 頁）。然查：證人陳金靜於原審審理時已證
      稱：高雄縣專案小組員警康明志、劉玉斌於93年10月19
      日（即甲○○因酒後鬧事被逮捕前2 日）有帶著岡山分局
      93年6 月C00 —023 「丁○○」檔案照片至屏東縣刑警大
      隊找我，說該照片上之人可能涉嫌永安鄉長命案，並表示
      該男子已經跑到屏東來，在我所管轄範圍內，遂請我幫忙
      注意，嗣於93年10月21日接獲高雄縣警察局專案小組電話
      ，表示該男子已在佳冬所被查獲，就指示副大隊長及偵查
      員朱馬丁過去枋寮分局協助調查等語（見原審卷第892 、
      893 頁），核與證人康明志、劉玉斌警員所述請求屏東縣
      刑警大隊協助之情節（見原審卷第896 、897 、900 頁）
      相符，亦足認被告甲○○於93年10月22日下午7 時45分許
      ，在屏東縣警察局掃黑組，向警方表示犯下永安鄉長槍擊
      案前，警方即已掌握其係永安鄉長槍擊案嫌疑人身分之相
      關證據，而與刑法第62條自首規定有違，被告甲○○及其
      辯護人此部分所辯，自無可採。
    (四)綜上所述，被告甲○○所犯此部分強盜殺人犯行，事證明
      確，犯行堪以認定。
三、按犯強盜罪而有刑法第321 條第1 項各款情形之一者，應論
    以同法第330 條第1 項之加重強盜罪。又刑法第321 條第1
    項第3 款所謂之「攜帶兇器」，其兇器種類並無限制，凡客
    觀上足以對人之生命、身體、安全構成威脅，具有危險性之
    兇器均屬之（最高法院92年臺上字第1847號判例意旨參照）
    。本件被告丙○○與甲○○於共同強盜時所攜帶之槍枝1 把
    ，有殺傷力，業經本院說明如前，客觀上足對人之身體、生
    命、安全構成威脅，自屬兇器無疑。核被告丙○○與甲○○
    共同持槍強盜之行為，被告丙○○係犯刑法第330 條第1 項
    之加重強盜罪、槍砲彈藥刀械管制條例第7 條第4 項及第12
    條第4 項。公訴意旨雖認：被告丙○○與被告甲○○間，就
    持槍強盜並殺害被害人郭清華部分，顯有犯意之聯絡及行為
    之分擔，而應論以刑法第332 條第1 項之強盜殺人罪云云，
    且高雄市政府警察局93年10月27日高市警鑑字第（093）
    0000000 號測謊鑑定書，固認被告呈不實反應；然按「受測
    者否認犯罪之供述呈現不實之情緒波動反應，不得採為有罪
    判決之唯一證據」（最高法院92年台上字第3822號判決意旨
    參照），本件共同被告甲○○於警詢、偵查中係證稱：被告
    丙○○提議向鄉長郭清華要錢，於案發當日由丙○○駕車載
    我前往上址之保寧宮後，即推由我在保寧宮前下車，並依照
    先前所勘查路線，沿該保寧宮前巷道（即永安路16巷）徒步
    走向郭清華平日停車之上開停車棚等語（見警(一)卷第32、33
    、34、39、51、53、58、59、79頁，93年度偵字第21409 號
    卷第116 、117 、172 頁、第172 頁背面），則案發當時既
    係被告甲○○單獨進入前揭停車棚內，而被告丙○○僅在附
    近等候接應，已難認被告丙○○必知悉被告甲○○在該停車
    棚內會對被害人持槍射擊，況亦無證據足証被告丙○○與被
    告甲○○之間，就殺人犯行之實施，有何犯意之聯絡或行為
    之分擔，自不能認被告丙○○犯刑法第332 條第1 項之強盜
    殺人罪名，而應就被告丙○○論以同法第330 條第1 項之加
    重強盜罪，爰變更起訴法條。被告丙○○與甲○○間，就前
    揭持有制式手槍、子彈罪、攜帶凶器強盜罪間，分別有犯意
    聯絡及行為分擔，均為共同正犯。被告丙○○非法持有前揭
    制式手槍、子彈，係為達強盜被害人之目的，其所犯非法持
    有槍彈罪與加重強盜罪間，具有牽連犯之關係，依新舊法比
    較關係，應適用行為時之法律，即適用修正前刑法第55條牽
    連犯之規定，從一重之攜帶凶器強盜罪處斷。再按結合犯係
    因法律之規定，將兩個獨立之故意犯合成一罪，加重其處罰
    之犯罪類型，良以其間一同出現機率頗大，危害尤鉅，惡性
    更深，為達防患目的，特予結合，以收懲儆之效。顧其型式
    ，本得依數罪併罰或牽連犯予以處斷，因犯罪時間具有銜接
    性，犯罪地點具有關連性，乃由法律規定而合成一罪。是自
    不以出於預定之計畫為必要，祗須行為人以相結合之犯行為
    實施強盜之方法，或在強盜之際，故意實施相結合之犯行，
    亦即凡係利用實施強盜之時機，故意為相結合之犯行，兩者
    有所關聯者，即應依本罪處罰。至於兩者之間是否有犯意聯
    絡關係，核非所問（參見最高法院83年1 月23日刑事庭庭務
    會議）；即結合犯乃係將二以上之獨立犯罪行為，依法律規
    定結合成一罪，其主行為為基本犯罪，舉凡利用基本犯罪之
    時機，而起意為其他犯罪，即可成立結合犯，至他罪之意思
    ，不論起於實施基本行為之初，即為預定之計畫或具有概括
    之犯意，抑或出於實施基本行為之際，而新生之犯意，亦不
    問其動機如何，只須二行為間具有密切之關連，而有犯意之
    聯絡，事實之認識，即可認與結合犯之意義相當（最高法院
    92年度臺上字第1231號判決意旨參照）。查被告甲○○初始
    意在謀財，攜帶手槍目的係在威嚇、脅迫，僅因被害人郭清
    華身形佔優勢又遲不交付金錢，頓起先發制人之殺人故意，
    持槍射擊被害人，係犯刑法第332 條第1 項之強盜殺人罪。
    至公訴人認被告甲○○所犯上開強盜殺人罪，與未經許可無
    故持有手槍罪，有裁判上一罪之牽連關係云云。然按「未經
    許可，無故持有槍、彈罪，其持有之繼續，為行為之繼續，
    至持有行為終了時，均論為一罪，不得割裂。若持有之後，
    以之犯他罪，兩罪間之關係如何，端視開始持有之原因為斷
    ，如早已非法持有槍、彈，後另起意犯罪，應以數罪併罰論
    處；必因意圖犯某罪而持有槍、彈，嗣後果持之以犯該罪，
    兩罪間始有牽連犯之適用」（最高法院90年台上字第3270號
    判決參照）；本件被告甲○○未經許可，持有前揭制式手槍
    之時點，約在其持以強盜殺害郭清華之前約2 年，堪認被告
    甲○○在持有前開槍枝、子彈之時，並非欲利用之以進行強
    盜殺人行為，是被告甲○○所犯上開未經許可持有手槍罪與
    強盜殺人罪間，犯意應屬各別，犯罪構成要件互殊，應分別
    論罪，併予敘明。又被告丙○○前因竊盜案件，經臺灣臺南
    地方法院於民國90年1 月4 日以89年度易字第2997號判處有
    期徒刑5 月確定，入監服刑後，於90年10月14日執行完畢之
    事實，有臺灣高等法院被告前案紀錄表可稽，其受有期徒刑
    執行完畢，5 年以內再故意犯本件有期徒刑以上之加重竊盜
    罪、加重強盜罪，不論依修正前之刑法第47條，或修正後之
    刑法第47條第1 項之規定，均構成累犯，對被告而言並無有
    利或不利之情形，自不生新舊法比較之問題，應逕依修正前
    之刑法第47條規定，論以累犯，並加重其刑。
四、原審對被告2人上開被訴部分，因而適用槍砲彈藥刀械管制
    條例第7條第4項、第12條第4項，刑法第2條第1項、第28條
    、第330條、第332條、第38條第1項第2、3款、第37條第1項
    、修正前刑法第47條、第55條後段之規定，並審酌被告丙○○明知被告甲○○隨身攜帶槍械，竟向甲○○提議對被害人
    郭清華索取財物，進而與甲○○共同對被害人持槍強盜，於
    案發當日負責接應被告甲○○，對社會治安之危害甚鉅，而
    被告甲○○係大陸地區人士，僅因被害人郭清華身形佔優勢
    又遲不交付金錢，即決定先發制人，頓起殺意朝被害人射擊
    ，迨被害人應聲倒地後，即強行取走被害人金錶，而被害人
    因腹部槍傷引起敗血性休克致不治死亡，實帶給被害人家屬
    無限悲痛，亦危害社會治安甚鉅，自應嚴懲，惟念及被告甲○○犯後坦承持槍強盜犯行，尚非全無悔意，又非自始即蓄
    意謀財害命，且僅射擊被害人腹部一槍，固致被害人死亡結
    果，但其手段尚非極為兇殘，未達應處以極刑之程度等一切
    情狀，分別量處被告丙○○有期徒刑9 年、被告甲○○無期
    徒刑，並依刑法第37條第1 項併宣告褫奪公權終身；扣案附
    表編號3 之制式子彈2 顆（未經試射者），均為違禁物，依
    刑法第38條第1 項第1 款宣告沒收；至於附表編號1 、2 由
    被告甲○○射擊後所遺留之彈頭、彈殼，已不具子彈完整結
    構，並非違禁物，至被告甲○○所取得具殺傷力之制式手槍
    1 支，未經扣案，且據被告甲○○供稱：已經丟棄在台南運
    河，經帶同警方前往打撈，仍未尋獲等語（見警(一)卷第19頁
    ），並有警方隨同甲○○至該槍械丟棄處察看所攝照片2 張
    （見警(一)卷第41頁）可稽，復參以被告甲○○於93年10月21
    日在屏東縣佳冬鄉○○村○○路10號金泉賓館酒後鬧事被查
    獲，距今1 年有餘，堪認前揭制式手槍顯已滅失，爰均不另
    為沒收之諭知，於理由欄併予敘明；其認事用法，均無不合
    ，量刑亦屬適當，被告丙○○上訴意旨，否認犯罪，被告甲○○上訴意旨以原審量刑過重，公訴人以原審量刑過輕提起
    上訴，一致指摘原判決此部分不當，均無理由，應予駁回。
五、原判決對被告丙○○竊盜部分、被告甲○○行使變造特種文
    書、未經許可持有手槍、偽造署押部分，已判決確定，本院
    不予論列。
據上論斷，應依刑事訴訟法第368條，判決如主文。
本案經檢察官彭南雄到庭執行職務。
中　　華　　民　　國　　96　　年　　2　　月　　13　　日
                  刑事第七庭    審判長法  官  莊飛宗
                                      法  官  邱明弘
                                      法  官  黃憲文
以上正本證明與原本無異。
如不服本判決應於收受本判決後10日內向本院提出上訴書狀，其
未敘述上訴理由者，並得於提起上訴後10日內向本院補提理由書
狀（均須按他造當事人之人數附繕本）「切勿逕送上級法院」。
中　　華　　民　　國　　96　　年　　2　　月　　14　　日
　　　　　　　　　　　　　　　　　　　書記官  施耀程
附錄本判決論罪科刑法條：
　 槍砲彈藥刀械管制條例第7條第4項
　 未經許可，持有、寄藏或意圖販賣而陳列第一項所列槍砲、彈藥
　 者，處5年以上有期徒刑，併科新台幣1000萬元以下罰金。
　 槍砲彈藥刀械管制條例第12條第4項
   未經許可，持有、寄藏或意圖販賣而陳列子彈者，處5年以下有
   期徒刑，併科新台幣3百萬元以下罰金。
　 中華民國刑法第332條
　 犯強盜罪而故意殺人者，處死刑或無期徒刑。
　 犯強盜罪而有下列行為之一者，處死刑、無期徒刑或10年以
   上有期徒刑：
　 一　放火者。
　 二　強制性交者。
　 三　擄人勒贖者。
　 四　使人受重傷者。
   中華民國刑法第330條
   犯強盜罪而有第321 條第1 項各款情形之一者，處7年以上有
   期徒刑。
   前項之未遂犯罰之。
附表：
┌──┬─────────┬───────────┬────┐
│編號│扣押子彈或彈殼    │鑑   定    結    果   │  備註  │
├──┼─────────┼───────────┼────┤
│1   │在前開停車棚內郭清│認係已擊發之口徑9mm 制│參內政部│
│    │華鄰居所使用之YV—│式彈頭                │警政署刑│
│    │9670號自小客車右側│                      │事警察局│
│    │地上，扣得沾有血跡│                      │93年6 月│
│    │、彈底標記為PMC   │                      │17日刑鑑│
│    │9mm LUGER 鉛彈頭1 │                      │字第0930│
│    │顆（即高雄縣政府警│                      │123095號│
│    │察局刑警隊鑑識組刑│                      │槍彈鑑定│
│    │案現場勘查報告表暨│                      │書（見警│
│    │所附永安鄉長郭清華│                      │(一)卷第42│
│    │被槍擊受傷現場平面│                      │8頁）   │
│    │圖上編號之鉛彈頭├───────────┼────┤
│    │，見警(一)卷第405 、│採自左揭鉛彈頭上之血跡│參內政部│
│    │406頁）           │DNA，與被害人郭清華之 │警政署刑│
│    │                  │DNA-STR型別相同       │事警察局│
│    │                  │                      │93年7 月│
│    │                  │                      │29日刑醫│
│    │                  │                      │字第0930│
│    │                  │                      │123854號│
│    │                  │                      │鑑驗書（│
│    │                  │                      │見警(一)卷│
│    │                  │                      │第414 、│
│    │                  │                      │415頁） │
├──┼─────────┼───────────┼────┤
│2   │在前開車棚內後方鐵│認係已擊發之口徑9mm 制│參內政部│
│    │梯旁，扣得彈底標記│式彈殼                │警政署刑│
│    │為PMC 9mm LUGER 之│                      │事警察局│
│    │彈殼1 個（即上揭報│                      │93年6 月│
│    │告表暨所附平面圖上│                      │17日刑鑑│
│    │編號之彈殼，見警│                      │字第0930│
│    │(一)卷第405、406頁）│                      │123095號│
│    │                  │                      │槍彈鑑定│
│    │                  │                      │書（見警│
│    │                  │                      │(一)卷第42│
│    │                  │                      │7頁）   │
├──┼─────────┼───────────┼────┤
│3   │在前開停車棚內郭清│認係口徑9mm 之制式子彈│參前揭槍│
│    │華鄰居所使用之YV—│，均具殺傷力          │彈鑑定書│
│    │9670號自小客車右側│                      │（見警(一)│
│    │地上，扣得未擊發、│                      │卷第426 │
│    │彈底標記為PMC 9mm │                      │頁）    │
│    │LUGER之子彈2 顆（ │                      │        │
│    │即上揭報告表暨所附│                      │        │
│    │平面圖上編號之│                      │        │
│    │子彈，見警(一)卷第40│                      │        │
│    │5、406頁 ）       │                      │        │
└──┴─────────┴───────────┴────┘